# 求助陈版 - 非上市公司可转换股权的债权会计处理

提问人：13760815674 时间：2022-12-15 13:39:21
新人第一次发帖，不知道是否可请教陈版？或者经验丰富的同志们可否解答。
一般企业A公司以可转换股权的债权方式投资一般企业B公司。A公司原持有B公司1%股权，以权益法核算，现向B公司发放 5 年期可转换股权的债权 本金 5 亿贷款，B公司每年末需按一定利率向A公司偿还利息。 5 年后可转换股权的债权本金 5 亿，转换为A公司对B公司的24%股权。转换后A公司共持有B公司25%股权。
问： 1 、在年末时点，该笔可转换股权的债权 5 亿本金，A公司应将此放在哪个会计科目核算？如何进行会计处理？除确认长投的1%投资收益 和 利息收入，还有其他需要注意的吗？
2 、关于该笔贷款，B公司账面是否属于以摊余成本计量的金融资产，应放哪个会计科目进行核算？
（注：上述问题均为股权转换前的业务处理）

回答人：chenyiwei
对于A公司，因为属于包含转换权的混合工具，其合同现金流量特征不满足“本金+利息”的基本借贷安排，故应作为以公允价值计量且其变动计入损益的金融资产核算，列报为其他非流动金融资产。期末需根据B公司股权价值的变动情况对转股权进行合理的估值，据此确定该工具的整体公允价值。

提问人：13760815674 时间：2022-12-19 11:48:35
谢谢陈版！另外想请教一下，在A公司与B公司均没有聘请第三方评估机构进行评估的情况下，B公司亦非上市公司，那期末B公司股权价值的变动情况对转换股权需进行合理估值，该如何确定该混合工具在期末的公允价值？

回答人：chenyiwei
如果是非上市公司，那么还是建议由第三方专业评估机构估值，否则无法证明其合理性。

提问人：13760815674 时间：2022-12-21 11:28:23
再次感谢陈版！我还有最后一个问题，对于A公司，该包含转换权的混合工具，其会计处理是否参照上市公司“债券投资”会计处理？

回答人：chenyiwei
A公司整体作为以公允价值计量且其变动计入损益的金融资产处理。